---
title: "hw_clustering for Mr. Konstantin"
author: "Оксана Владимировна Айзсилниекс"
date: "07 04 2017"
output: html_document
---

```{r setup, include=FALSE}
knitr::opts_chunk$set(echo = TRUE)
```

# Используемые пакеты

```{r, message=FALSE, warning=FALSE}
library(DESeq2)
library(ggplot2)
library(pheatmap)
library(amap)
library(dbscan)
library(dplyr)
options(width=120)
```

# Задание 1. Иерархическая кластеризация

Создадим объект для кластеризации путем некоторых действий с deseq объектом. В матрице будут встречаться самые экспрессируемые 8000 генов. Вобщем-то, всё почти то же самое, что и в прошлой домашке. А с функцией hclust я знакома еще с момента кластеризации бактериологических высевов для отчета по инфекциям в НИИ ДОГиТ им. Р.М.Горбачевой. Трудность нижележащего кода состоит по большей части в получении нужной матрицы, которую мы затем подадим функции hclust.

```{r, message=FALSE, warning=FALSE}
counts <- read.csv("GSE89225_Illumina_counts.csv", row.names=1)

conditions <- read.csv("conditions.csv", row.names=1)

dds <- DESeqDataSetFromMatrix(countData = counts,
                              colData =conditions,
                              design = ~ tissue + cells)

dds <- dds[rowSums(counts(dds)) > 20, ]
dds <- head(dds, 8000)
dds <- DESeq(dds)

# вот эта трудность, но об assay я знаю из весеннего учебного проекта.
dds_log_matr <- assay(rlog(dds))

# определяем "похожесть" корреляцией между элементами матрицы
cor_mtarix <- cor(dds_log_matr)

# а "непоъожесть" путем вычитания матрицы из 1
not_similar_cor <- 1-cor_mtarix

# далее просто кластеризуем данные, используя различные методы ("complete", "average", "single"), и формируем кластерные дендрограммы

hc_complete = hclust(dist(cor_mtarix), method = "complete")

hc_average = hclust(dist(cor_mtarix), method = "average")

plot(hc_complete)

plot(hc_average)

hc_single = hclust(dist(cor_mtarix), method = "single")

plot(hc_single)


```

# Задание 2. K-means

Теперь, в отличие от предыдущего задания, данные необходимо будет использовать без учета найденного аутлайера в предыдущем задании.

```{r, message=FALSE, warning=FALSE}
counts_k_m <- select(counts, -treg_NBP_patient3)

conditions_k_m <- conditions[-12,]

dds_k_m <- DESeqDataSetFromMatrix(countData = counts_k_m,
                              colData =conditions_k_m,
                              design = ~ tissue + cells)

dds_k_m <- dds_k_m[rowSums(counts(dds_k_m)) > 20, ]

# перед тем, как создать похожую матрицу, как в предыдущем задании, - сортируем ее по строчкам в порядке убывания
dds_trans <- order(rowSums(counts(dds_k_m)), decreasing = TRUE)
dds_k_m <- dds_k_m[dds_trans, ][1:8000,]

# далее уже из отсортированных данных создадим deseq объект
dds_k_m <- DESeq(dds_k_m)

# получим желаемую матрицу

dds_k_m_log <- assay(rlog(dds_k_m))

# применим функцию Kmeans для выявления числа кластеров, снова используя как меру "похожести" корреляцию

clustering_it <- Kmeans(dds_k_m_log, 6, method="correlation", iter.max=20000)

head(clustering_it$cluster)

# опять отсортируем матрицу как нам того хочется
want_to_see <- dds_k_m_log[order(clustering_it$cluster), order(conditions_k_m$cells, conditions_k_m$tissue)]

cluster <- as.data.frame(as.factor(clustering_it$cluster))

# готовим данные для функции pheatmap также как делали в прошлом домашнем задании. Кстати, а почему нельзя просто применить функцию scale, приведя все к z-шкале?

want_to_see <- t(apply(want_to_see, 1, function(r) {
  (r - min(r)) / (max(r) - min(r))
}))

pheatmap(want_to_see, 
         show_rownames = F, cluster_rows = F,
         cluster_cols=F,
         annotation_col = conditions_k_m,
         annotation_row =  cluster)

```

# Задание 3. Знакомство с пакетом dbscan. 

Знакомство осуществлено.

```{r, message=FALSE, warning=FALSE}
for_dbscan <- read.csv("projection.csv")

no_clust <- ggplot(for_dbscan, aes(TSNE.1, TSNE.2)) +
  ggtitle("No clustering") +
  geom_point(size = 1) +
  theme_bw()
  
what_clusters <- dbscan(for_dbscan[2:3], eps = 3)

for_dbscan$clusters <- as.factor(what_clusters$cluster)

ha_ha_i_clust <- ggplot(for_dbscan, aes(TSNE.1, TSNE.2, colour = clusters)) +
  ggtitle("Yes, i can clust") +
  theme_bw() + 
  geom_point(size = 1) 

no_clust
ha_ha_i_clust

```

