---
title: "bloody tasks without any asks for Mr.Konstantin"
author: "Оксана Владимировна Айзсилниекс"
date: "04 05 2017"
output: html_document
---

```{r setup, include=FALSE}
knitr::opts_chunk$set(echo = TRUE)
```

## R Markdown

```{r libs, warning=F, message=F}
library(RSQLite)
library(DBI)
```

Перечислить пользователей в алфавитном порядке username (все
колонки в любом порядке)

```{r}
mydb <- dbConnect(RSQLite::SQLite(), "data.sqlite")
dbListTables(mydb)
head(dbGetQuery(mydb, "SELECT * FROM Users group by username;"))
```

5 пользователей, которые зарегистрировались последними (все
колонки в любом порядке)

```{r}
head(dbGetQuery(mydb, "SELECT * FROM Users group by registered
                order by registered DESC;"), 5)
```

Топ 5 пользователей по числу прослушиваний (все колонки в
любом порядке)

```{r}
head(dbGetQuery(mydb, "SELECT * FROM Users 
join Listened on Listened.user_id = id
group by username
order by count(id)"), 5)
```

Информацию об исполнителях и количестве их альбомов (имя
исполнителя|число)

```{r}
head(dbGetQuery(mydb, "SELECT Artists.name as Artist, count(Albums.artist_id) as Album_count FROM Artists 
join Albums on Albums.artist_id = Artists.id
group by Artists.name"))
```

Информацию об исполнителях и количестве их песен (имя ис-
полнителя|число)

```{r}
head(dbGetQuery(mydb, "SELECT Artists.name as Artist, count(Songs.id) as Songs_count FROM Artists 
join Albums on Artists.id = Albums.artist_id
join Songs on Songs.album_id = Albums.id
group by Artists.name"))
```

Самый длинный альбом по числу песен. (имя исполнителя|название
альбома|число)

```{r}
head(dbGetQuery(mydb, "SELECT Artists.name as Artist, Albums.name as Album, count(Songs.id) as Songs_count FROM Artists 
join Albums on Artists.id = Albums.artist_id
join Songs on Albums.id = Songs.Album_id
group by Albums.name
order by count(Songs.id) DESC"),1)

```

Самый длинный альбом по суммарной продолжительности. (имя
исполнителя|название альбома|число)

```{r}
head(dbGetQuery(mydb, "SELECT Artists.name as Artist, Albums.name as Album, total(Songs.duration) as Album_duration FROM Artists 
join Albums on Artists.id = Albums.artist_id
join Songs on Albums.id = Songs.Album_id
group by Albums.name
order by total(Songs.duration) DESC"),1)
```

Альбом самой большой средней продолжительностью трека. (имя
исполнителя|название альбома|число)

```{r}
head(dbGetQuery(mydb, "SELECT Artists.name as Artist, Albums.name as Album, total(Songs.duration)/count(Songs.id) as Song_duration_mean FROM Artists 
join Albums on Artists.id = Albums.artist_id
join Songs on Albums.id = Songs.Album_id
group by Albums.name
order by total(Songs.duration)/count(Songs.id) DESC"),1)
```

Топ 5 самых прослушиваемых треков. (имя исполнителя|название
альбома|название песни|число)

```{r}
head(dbGetQuery(mydb, "SELECT Artists.name as Artist, Albums.name as Album, Songs.name as Song_name, count(Listened.song_id) as Pop_songs FROM Artists 
join Albums on Artists.id = Albums.artist_id
join Songs on Albums.id = Songs.Album_id
join Listened on Listened.song_id = Songs.id
group by Listened.song_id
order by count(Listened.song_id) DESC"),5)

```

Найдите год, что песни, выпущенные в этом году, слушают больше всего (год|количество прослушиваний)

```{r}
head(dbGetQuery(mydb, "SELECT Albums.release_year as release_year, count(Listened.song_id) as Productive_year FROM Albums
join Songs on Albums.id = Songs.Album_id 
join Listened on Listened.song_id = Songs.id
group by Albums.release_year
order by count(Listened.song_id) DESC"),1)
```

Для пользователя с id=47 найдите топ 20 последних прослушан-
ных треков. (имя исполнителя|название альбома|название
песни|когда)

```{r}
head(dbGetQuery(mydb, "SELECT Artists.name as Artist, Albums.name as Album, Songs.name as Song_name, Listened.start_time as Time_measure FROM Artists
join Albums on Artists.id = Albums.artist_id 
join Songs on Albums.id = Songs.Album_id
join Listened on Listened.song_id = Songs.id
join Users on Users.id = Listened.user_id
where Users.id = 47
order by Listened.start_time DESC"),20)
```

Для каждого пользователя и каждой песни, которую пользователь прослушал, найдите количество прослушиваний. (имя пользователя|имя исполнителя|название альбома|название песни|число) . Подсказка – можно использовать пару колонок в group by

```{r}
head(dbGetQuery(mydb, "SELECT Users.username as User, Artists.name as Artist, Albums.name as Album, Songs.name as Song, count(Listened.song_id) as Tra_la_la FROM Artists
join Users on Users.id = Listened.user_id
join Albums on Artists.id = Albums.artist_id
join Songs on Albums.id = Songs.Album_id
join Listened on Listened.song_id = Songs.id
group by Users.username, Songs.name"))
```