---
title: "Homework for Mr. Konstantin Askmebefore"
author: "Oksana Ayzsilnieks"
date: "March 29, 2017"
output: html_document
---

```{r setup, message=FALSE, warning=FALSE}
library(DESeq2)
library(ggplot2)
library(clusterProfiler)
library(org.Hs.eg.db)
library(pheatmap)
library(outliers)
library(dplyr)
library(plotly)
library(grid)
library(futile.logger)
library(VennDiagram)
options(width=120)
```

В ходе данной домашней работы понадобятся те же файлы, что и в лекции: "GSE89225_illumina_counts.csv", "conditions.csv", "human_mart.txt". Для начала убедимся в том, что мы можем эти файлы прочитать. И посмотрим, что в них находится. 

Неуместного аутлайера с условным обозначением treg_NBP_patient3 я вычислила, но немного позднее по ходу этого файла. Но, хотя Читатель узнает его имя позднее, я, раз знаю немного больше, удалю его из данных прямо сейчас сразу после считывания файла. 

```{r load}
counts <- read.csv("GSE89225_Illumina_counts.csv", row.names=1)
conditions <- read.csv("conditions.csv", row.names=1)
mart <- read.table("human_mart.txt", sep="\t", header=1, check.names = F)

# а вот и его ненастоящее имя treg_NBP_patient3

counts <- select(counts, -treg_NBP_patient3)

conditions <- conditions[-12,]

# а это несколько строчек, чтобы взглянуть на струкутру датафреймов 
print(counts[1:6, 1:2])
dim(counts)

head(conditions)
dim(conditions)

head(mart)
dim(mart)

```

# RNA-seq

### Немного слов учителя об РНК-секвенировании:

Rna-seq steps:

* Изоляция РНК
* __Rna selection / depletion__
+ __Фрагментация__
* Синтез кДНК
* Секвенирование

Rna selection / depletion:

* вся РНК
* тянем за поли(А)-хвосты (только мРНК)
* удаляем рибосомальную РНК (ribo-zero kit)
* таргетное секвенирование

Why Rna-seq?

* Не ограничены существующей сборкой и дизайном микрочипа
* Низкий фоновый сигнал
* Точность позволяет смотреть экспрессию отдельных изоформ

# Sanity checks

###...и необходимой чистоте данных

Нужно всегда проверять длины библиотек и количество rRNA reads, которые оказались в библиотеке. Количество ридов можно проверять после выравнивания или после квантификации.

```{r sanity_check}

# Повторим сказанное на языке машины

proteinCoding <- mart[mart[, 3] == "protein_coding", ]
rRNA <- mart[mart[, 3] == "rRNA", ]

pcCounts <- counts[rownames(counts) %in% as.character(proteinCoding[, 1]), ]
rrnaCounts <- counts[rownames(counts) %in% as.character(rRNA[, 1]), ]

sampleCount <- ncol(counts)
toPlot <- data.frame(
  sample=rep(colnames(counts), 3),
  value=c(colSums(counts) - colSums(pcCounts) - colSums(rrnaCounts), 
          colSums(pcCounts), 
          colSums(rrnaCounts)),
  type=c(rep("other", sampleCount), 
         rep("protein coding", sampleCount),
         rep("rrna", sampleCount))
)

plot <- ggplot(data=toPlot, aes(x=sample, y=value, fill=type)) +
  geom_bar(stat="identity") + theme_bw() + 
  theme(axis.text.x = element_text(angle=90, vjust=0.5))
plot

```


# DESeq2

DESeq2 и правда хорош и, возможно, даже красив. Тут и дифференциальная экспрессия, и нормализации, и PCA-plots.

```{r deseq_prep, cache=TRUE, message=FALSE}

# далее я создаю целых три DESeq-объекта, мне показалось, что так удобнее (вообще-то сначала нет, я пыталась работать с аргументом contrasts). Права ли я?

dds <- DESeqDataSetFromMatrix(countData = counts,
                              colData = conditions,
                              design = ~ tissue + cells)

dds <- dds[rowSums(counts(dds)) > 20, ]
dds <- DESeq(dds)
vst_dds <- vst(dds)
counts.norm <- assay(vst_dds)

# а вот и тот самый вышеупомянутый outlier, встречаем: 

outlier(counts.norm)
max(outlier(counts.norm)) # а это treg_NBP_patient3


# Вот такой еще

dds_tissue <- DESeqDataSetFromMatrix(countData = counts,
                              colData = conditions,
                              design = ~ tissue)

dds_tissue <- dds_tissue[rowSums(counts(dds_tissue)) > 20, ]
dds_tissue <- DESeq(dds_tissue)
vst_dds_tissue <- vst(dds_tissue)
counts.norm_tissue <- assay(vst_dds_tissue)

# И вот такой еще

dds_cells <- DESeqDataSetFromMatrix(countData = counts,
                              colData = conditions,
                              design = ~ cells)

dds_cells <- dds_cells[rowSums(counts(dds_cells)) > 20, ]
dds_cells <- DESeq(dds_cells)
vst_dds_cells <- vst(dds_cells)
counts.norm_cells <- assay(vst_dds_cells)

```

Поглядим на PCA без выброса?

```{r PCA}

pca_data_tissue <- prcomp(t(counts.norm_tissue))
percents_tissue <- pca_data_tissue$sdev^2 / sum(pca_data_tissue$sdev^2)
to_plot_tissue <- t(counts.norm_tissue) %*% pca_data_tissue$rotation

pca_data_cells <- prcomp(t(counts.norm_cells))
percents_cells <- pca_data_cells$sdev^2 / sum(pca_data_cells$sdev^2)
to_plot_cells <- t(counts.norm_cells) %*% pca_data_cells$rotation

gdata_tissue <- data.frame(
  x=to_plot_tissue[, 1],
  y=to_plot_tissue[, 2],
  tissue=conditions[, 1],
  name=rownames(conditions)
)

gdata_cells <- data.frame(
  x=to_plot_cells[, 1],
  y=to_plot_cells[, 2],
  cells=conditions[, 2],
  name=rownames(conditions)
)

# немного ненавязчивого интерактива от plotly

ggplotly(ggplot(data=gdata_tissue, aes(x=x, y=y, color=tissue, shape=tissue, text=name)) +
  geom_point(size=3) + theme_bw()  +
  xlab(paste0("PC", 1, ": ", formatC(100 * percents_tissue[1], digits=4), "%")) +
  ylab(paste0("PC", 2, ": ", formatC(100 * percents_tissue[2], digits=4), "%")))

ggplotly(ggplot(data=gdata_cells, aes(x=x, y=y, color=cells, shape=cells, text=name)) +
  geom_point(size=3) + theme_bw()  +
  xlab(paste0("PC", 1, ": ", formatC(100 * percents_cells[1], digits=4), "%")) +
  ylab(paste0("PC", 2, ": ", formatC(100 * percents_cells[2], digits=4), "%")))


ggplotly(plotPCA(vst_dds, intgroup=c("tissue", "cells"), ntop = 500) + theme_bw())


```

# Differential expression
- Давайте посмотрим, как выглядят результаты дифференциальной экспрессии и отсортируем их по статистике.

- Да, пожалуй.

```{r diff_exp}
res <- results(dds)
res <- res[order(res[,4]),]

res_tissue <- results(dds_tissue)
res_cells <- results(dds_cells)

res_tissue <- res_tissue[order(res_tissue[, 4]), ]
res_cells <- res_cells[order(res_cells[, 4]), ]

```

"Самый обычный способ визуализировать данные дифф.экспрессии -- это volcano plot. По оси x мы будем откладывать log fold change, а по y - adjusted p value".

Попробую обличить слова в действительность.

```{r volcano_plot}
genes_tissue <- rownames(res_tissue)
genes_cells <- rownames(res_cells)

gdata_tissue <- data.frame(
  log_fold_change=res_tissue$log2FoldChange,
  p_adj=res_tissue$padj,
  n = "Breast tumor vs Normal breast tissue"
)

gdata_cells <- data.frame(
  log_fold_change=res_cells$log2FoldChange,
  p_adj=res_cells$padj,
  n = "Treg vs Tconv"
)

# я все это делаю еще и потому, что потом мне отдельно понадобятся датафреймы для клеток и тканей

# но для volcano, хотя я и планировала сначала использовать grid_arrange (почему и создавала два gdata для клеток и для тканей), в конечном итоге я использую слитый воедино датафрейм general_gdata. Потому как в последующем применю facet_grid.

general_gdata <- rbind(gdata_tissue, gdata_cells)
general_res <- rbind(res_tissue, res_cells)

# создадим порог значимости

general_gdata$threshold <- general_gdata$p_adj <= 0.01
general_gdata$sig <- sapply(general_gdata$threshold, function(x) ifelse(x == TRUE, "Significant", "Not Significant"))
general_gdata <- na.omit(general_gdata)

# Вы только посмотрите, какая красота!

ggplot(general_gdata,aes(x=log_fold_change, y=-log10(p_adj), col = sig)) +
       facet_grid(. ~ n) +
       geom_point(size=1) +
       theme_bw() +
       scale_colour_manual(values = c("black", "red")) + 
       labs(x = "Log fold change", y ="Adjusted p.value")+
       geom_hline(yintercept=2, linetype = 2, size = 1, colour = 'red')
        
```

Поскольку я задержалась с домашкой, я решила, а может, еще что-нибудь почитать и как-нибудь поиграть с построением volcano? Прием, которым я воспользовалась ниже, направлен на более тонкое выявление дифференциальной экспрессии, основанное и на значении log2 fold change между двумя уровнями факторной переменной (уровнем экспрессии генов в разных клетках и в разных тканях) и на значении p-adj (p-val после поправки BH (Benjamini & Hochberg (1995)). Из полученного графика мы видим, что хотя различия в экспресии по показателю log2 fold change между некоторыми генами и выявляются, они остаются тем не менее незначимыми (черным цветом).


```{r}

p_adj <- c(general_res$padj)

log_fold_change <- c(general_res$log2FoldChange)

this_frame <- general_gdata[,-c(4,5)]

this_frame_green <- subset(this_frame, log_fold_change < -1 & p_adj < .01) # определим зеленую зону

this_frame_green <- cbind(this_frame_green, rep(1, nrow(this_frame_green)))

colnames(this_frame_green)[4] <- "Color"

this_frame_black <- subset(this_frame, (log_fold_change >= -1 & log_fold_change <= 1) | p_adj >= .01) # определим плохую черную зону

this_frame_black <- cbind(this_frame_black, rep(2, nrow(this_frame_black)))

colnames(this_frame_black)[4] <- "Color"

this_frame_red <- subset(this_frame, log_fold_change > 1 & p_adj < .01) # определим красную зону

this_frame_red <- cbind(this_frame_red, rep(3, nrow(this_frame_red)))

colnames(this_frame_red)[4] <- "Color"

frame_total <- rbind(this_frame_green, this_frame_black, this_frame_red)

frame_total$Color <- as.factor(frame_total$Color)

genes <- rownames(general_res)

##Сконструируем объект volcano

my_another_volcano_hello <- ggplot(data = frame_total, aes(x = log_fold_change, y = -log10(p_adj),col= Color)) +
  geom_point(alpha = 0.5, size = 1) + theme_bw() + theme(legend.position = "none") +
  geom_hline(yintercept = 2, colour = "black", linetype = 2, size = 1) + 
  scale_color_manual(values = c("green", "black", "red")) +
  facet_grid(. ~ n) +
  labs(y="Adjusted p.value", x="Log fold change")

ggplotly(my_another_volcano_hello)

```

А теперь взглянем на горячую карту. Горячая карта покажет горячие точки. Вдруг эти точки о чем-то говорят. (Шучу, - конечно же, они говорят)
```{r, message=FALSE, warning=FALSE,cache=TRUE}

# процедуры извлечения генов из пасвея

kkeys <- keys(org.Hs.eg.db, keytype="ENSEMBL")
goAnno <- AnnotationDbi::select(org.Hs.eg.db, keys=kkeys, 
                                keytype="ENSEMBL", columns=c("GOALL", "ONTOLOGYALL", "SYMBOL"))
goAnno <- tbl_df(goAnno)
goAnno <- filter(goAnno, GOALL=="GO:0007159")
# or you can pick ENTREZ, or SYMBOL, or whatever you want
genesToVisualise <- goAnno$ENSEMBL

# несколько шагов перед тем, как предложить что-то изящной функции

to_visualise_zzzz <- counts.norm[rownames(res), order(conditions[, 2])]

subsetting <- rownames(subset(res, rownames(res) %in% genesToVisualise))

nearly_want_to_see <- to_visualise_zzzz[subsetting,]

exactly_want_to_see <- t(apply(nearly_want_to_see, 1, function(r) {(r - min(r)) / (max(r) - min(r))}))

# О, как она изящна

pheatmap(exactly_want_to_see, 
         show_rownames = F, cluster_rows = F,
         cluster_cols=F,
         annotation_col = conditions,
         main = "GO:0007159: leukocyte cell-cell adhesion")


```

А вот здесь я получаю пересечение размером 1. Burn the witch?

```{r}
give_me_tissue <- subset(general_gdata, n == "Breast tumor vs Normal breast tissue")
give_me_cells <- subset(general_gdata, n == "Treg vs Tconv")

what_want_from_tissue <- sapply(give_me_tissue$p_adj, function(x) ifelse(x < 0.01, give_me_tissue$sig, "No"))

what_want_from_cells <- sapply(give_me_cells$p_adj, function(x) ifelse(x < 0.01, give_me_cells$sig, "No"))

finally_desire_tis <- what_want_from_tissue[what_want_from_tissue == "Significant"]
finally_desire_cell <- what_want_from_cells[what_want_from_cells == "Significant"]

wanted_sected <- intersect(finally_desire_tis, finally_desire_cell)

length(wanted_sected) # 1

venn_plot <- draw.pairwise.venn(length(finally_desire_cell), length(finally_desire_tis), length(wanted_sected), category = c("Tregs vs Tconv", "Breast tumor vs Normal breast tissue"), fill = c("blue", "pink"), ext.line.lty = "dashed")

```
